臺灣高等法院高雄分院刑事判決　　　　 94年度上訴字第752號
　　上　訴　人
　　即　被　告　甲○○
上列上訴人因違反毒品危害防制條例案件，不服臺灣高雄地方法
院94年度訴字第646 號中華民國94年4 月29日第一審判決（起訴
案號：臺灣高雄地方法院檢察署94年度毒偵字第492 號），提起
上訴，本院判決如下：
      主  文
上訴駁回。
      事  實
一、甲○○前因違反麻醉藥品管理條例案件，於民國84、85年間
    分別經法院判處有期徒刑3 月、5 年3 月確定，定應執行刑
    5 年4 月，已於90年5 月24日縮刑期滿執行完畢。又甲○○
    曾因施用毒品案件，經臺灣臺南地方法院以90年度毒聲字第
    1975號裁定送觀察、勒戒後，認有繼續施用毒品傾向，而由
    該院以90年度毒聲字第2214號裁定令入戒治處所施以強制戒
    治，復經該院以91年度毒聲字第457 號裁定停止戒治，於91
    年4 月17日予以釋放，所餘期間付保護管束，嗣因前開停止
    戒治期滿未經撤銷，而於91年10月14日視為強制戒治執行完
    畢，並由臺灣臺南地方法院檢察署檢察官於91年10月28日以
    91年度戒毒偵字第367 號為不起訴處分確定。
二、詎甲○○仍不知警惕，於強制戒治執行完畢釋放後5 年內，
    復基於施用第一級毒品海洛因之犯意，於94年1 月8 日某時
    ，在高雄縣大寮鄉○○路○ 段176 之2 號友人劉雅文之租屋
    處，以將第一級毒品海洛因加水置於針筒內注射雙手血管之
    方式，施用第一級毒品海洛因1 次。嗣於94年1 月8 日下午
    5 時5 分許，在上開劉雅文租屋處，劉雅文持有施用第二級
    毒品甲基安非他命之吸食器，為警查獲，並經劉雅文帶員警
    進入上開租屋處搜索，當場在甲○○身上查扣第一級毒品海
    洛因1 包（驗後淨重0.13公克，空包裝重0.20公克）及殘留
    第一級毒品海洛因之注射針筒2 支，因而知悉上情。
三、案經高雄市政府警察局苓雅分局移送臺灣高雄地方法院檢察
    署檢察官偵查起訴。
      理  由
一、上訴人即被告甲○○（下稱被告）於上揭事實欄所載時、地
    施用第一級毒品海洛因1 次之情，業據被告於被查獲後採尿
    送檢驗，確呈嗎啡陽性反應，有高雄市立凱旋醫院94年1 月
    24 日 第000000 00 號濫用藥物尿液檢驗報告及高雄市政府
    警察局苓雅分局偵辦毒品案件嫌疑人尿液採證代碼對照表在
    卷可稽（見警卷第55頁、偵查卷第21頁），復有扣案第一級
    毒品海洛因1 包（驗後淨重0.13公克，空包裝重0.20公克）
    及殘留第一級毒品海洛因之注射針筒2 支可佐，且扣案第一
    級毒品海洛因及注射針筒2 支殘留之第一級毒品海洛因，其
    成份亦經法務部調查局、高雄醫學大學附設中和紀念醫院鑑
    定無訛，此有法務部調查局94年4 月4 日調科壹字第220019
    49 7號鑑定通知書、高雄醫學大學附設中和紀念醫院94年3
    月22日第0000-000號檢驗報告在卷可憑（見原審卷第16、35
    頁）。又被告於警詢、偵查及原審審理中亦迭次陳述施用第
    一級毒品海洛因之情，核與上開各證相符，被告之自白即堪
    信為真正。再被告曾因施用毒品案件，經臺灣臺南地方法院
    以90年度毒聲字第1975號裁定送觀察、勒戒後，認有繼續施
    用毒品傾向，而由該院以90年度毒聲字第2214號裁定令入戒
    治處所施以強制戒治，復經該院以91年度毒聲字第457 號裁
    定停止戒治，於91年4 月17日予以釋放，所餘期間付保護管
    束，嗣因前開停止戒治期滿未經撤銷，而於91年10 月14 日
    視為強制戒治執行完畢，並由臺灣臺南地方法院檢察署檢察
    官於91年10月28日以91年度戒毒偵字第367 號為不起訴處分
    確定，有臺灣高雄地方法院檢察署91年度戒毒偵字第367 號
    不起訴處分書及臺灣高等法院被告全國前案紀錄表在卷可按
    （見偵查卷第26頁）。綜上所述，被告於強制戒治執行完畢
    釋放後，5 年內再犯施用第一級毒品海洛因，事證明確，犯
    行堪以認定。
二、核被告所為，係犯毒品危害防制條例第10條第1 項之施用第
    一級毒品罪。被告持有第一級毒品海洛因後，進而施用，其
    持有之低度行為應為施用之高度行為所吸收，乃不另論罪。
    又被告前因違反麻醉藥品管理條例案件，於84、85年間分別
    經法院判處有期徒刑3 月、5 年3 月確定，定應執行刑5 年
    4 月，已於90年5 月24日縮刑期滿執行完畢，有臺灣高等法
    院被告全國前案紀錄表及臺灣高雄地方法院檢察署被告之刑
    案資料查註紀錄表在卷可稽，其受有期徒刑執行完畢，5 年
    內再犯本件最重本刑為有期徒刑以上之罪，為累犯，應依刑
    法第47條規定加重其刑。
三、原審以被告罪證明確，因而適用毒品危害防制條例第10條第
    1 項、第18條第1 項前段、刑法第11條、第47條規定，並審
    酌被告經強制戒治後，尚未能戒絕毒癮，足證前開保安處分
    措施實難矯治其惡性，惟念及其犯後坦承罪行，態度良好，
    且於停止戒治釋放後迄今，僅有施用第一級毒品海洛因1 次
    ，犯罪情節尚屬輕微，而所犯係為自戕行為，尚未對他人造
    成實害等一切情狀，量處有期徒刑9 月，並說明扣案之第一
    級毒品海洛因（驗後淨重0.13公克，空包裝重0.20公克）為
    毒品，而其包裝袋上殘留之第一級毒品海洛因已無法完全剝
    離，亦屬毒品，另扣案殘留第一級毒品海洛因之注射針筒2
    支，其上殘留之第一級毒品海洛因亦無法完全剝離，均屬毒
    品，均應依毒品危害防制條例第18條第1 項前段規定宣告沒
    收銷燬。原判決認事用法，並無不合，量刑亦稱妥適。被告
    未具理由上訴，為無理由，應予駁回。
四、被告經合法傳喚，無正當理由不到庭，不待其陳述逕行判決
    。
據上論結，應依刑事訴訟法第368 條、第371 條，判決如主文。
本案經檢察官王登榮到庭執行職務。
中　　華　　民　　國　　94　　年　　8 　　月　　24　　日
                  刑事第9 庭  審判長法　　官  張明松
                                    法　　官  任森銓
                                    法　　官  郭玫利
以上正本證明與原本無異。
如不服本判決應於收受本判決後10日內向本院提出上訴書狀，其
未敘述上訴理由者，並得於提起上訴後10日內向本院補提理由書
狀（均須按他造當事人之人數附繕本）「切勿逕送上級法院」。
附錄本判決論罪科刑法條
毒品危害防制條例第10條第1項：
施用第一級毒品者，處6月以上5年以下有期徒刑。
中　　華　　民　　國　　94　　年　　8 　　月　　24　　日
　　　　　　　　　　　　　　　　　　　書記官  翁心欣
